臺灣屏東地方法院民事裁定
                                    110年度監宣字第321號
聲  請  人  徐辜雪崩

相  對  人  李政倫  

上列當事人間聲請監護宣告事件，本院裁定如下：
    主    文
宣告李政倫（男、民國00年0 月00日生、身分證統一編號：Z000
000000號）為受監護宣告之人。
選定徐辜雪崩（女、民國00年0 月0 日生、身分證統一編號：Z0
00000000號）為受監護宣告人之監護人。
指定李秀姬（女、民國00年0 月00日生、身分證統一編號：Z000
000000號）為會同開具財產清冊之人。
聲請程序費用由受監護宣告之人負擔。
     理    由
一、對於因精神障礙或其他心智缺陷，致不能為意思表示或受意
    思表示，或不能辨識其意思表示之效果者，法院得因本人、
    配偶、四親等內之親屬、最近一年有同居事實之其他親屬、
    檢察官、主管機關、社會福利機構、輔助人、意定監護受任
    人或其他利害關係人之聲請，為監護之宣告；受監護宣告之
    人應置監護人；法院為監護之宣告時，應依職權就配偶、四
    親等內之親屬、最近一年有同居事實之其他親屬、主管機關
    、社會福利機構或其他適當之人選定一人或數人為監護人，
    並同時指定會同開具財產清冊之人；法院選定監護人時，應
    依受監護宣告之人之最佳利益，優先考量受監護宣告之人之
    意見，審酌一切情狀，並注意下列事項：受監護宣告之人
    之身心狀態與生活及財產狀況、受監護宣告之人與其配偶
    、子女或其他共同生活之人間之情感狀況、監護人之職業
    、經歷、意見及其與受監護宣告之人之利害關係、法人為
    監護人時，其事業之種類與內容，法人及其代表人與受監護
    宣告之人之利害關係，民法第14條第1 項、第1110條、第11
    11條第1 項、第1111條之1 設有明文。
二、本件聲請意旨：聲請人之子即相對人李政倫（民國00年0 月
    00日生、身分證統一編號：Z000000000號）因罹患澱粉樣腦
    血管等疾病，致不能為意思表示或受意思表示，或不能辨識
    其意思表示之效果，為此依民法第14條規定，聲請宣告相對
    人為受監護宣告人等語。
三、經查，聲請人上開主張，業據其提出戶籍謄本、戶口名簿、
    長庚醫療財團法人高雄長庚紀念醫院診斷證明書、中華民國
    身心障礙證明等件為證，相對人並於111 年1 月12日由鑑定
    人黃文翔醫師進行鑑定會談，經鑑定結果：個案於23歲被發
    現有腦部惡性腫瘤，經高雄長庚醫院住院檢查治療後，功能
    隨病情發展持續惡化，呈現有失智、失語之後遺症，目前出
    院後由家人接回家中自行照顧迄今。身體狀態臨床檢查方面
    ，個案下肢無行動能力，眼神呆滯、目光茫然，無法與人口
    語溝通，會談中個案因失智程度嚴重，語言表達能力明顯受
    損，無法回應任何問題，也無法以肢體語言表達個人意思，
    由臨床經驗以及個案平日所表現之生活功能來判斷已經達到
    重度失智程度；其他精神狀態方面，個案意識清醒，但認知
    功能嚴重受損，喪失語言表達能力，行為退化，也無法使用
    肢體語言正確回應，對於時間、地方之定向能力不佳，對於
    人物之定向能力僅能辨識少數家人；日常生活自理情形，個
    案進食、沐浴、翻身、大小便、移動身體、更衣等皆無法自
    理，無法自己做起、站立或走動，目前靠他人餵食及使用紙
    尿布處理大小便，也完全無處理財產之能力，亦喪失職業、
    社交等社會功能。個案各項功能退化嚴重，生活完全無自理
    能力，必須長期依賴家人、醫療或養護機構照顧，個案目前
    已經處於重度失智狀態，因而導致個人認知功能嚴重失能，
    為意思表示或受意思表示或辨識其意思表示效果之能力完全
    喪失，可以判定為無意思能力，無法獨力處理個人事務與從
    事個人財務管理，也無法主張或維護個人權益，建議個案應
    該已經達到監護宣告之標準等語，有屏安醫療社團法人屏安
    醫院111 年1 月18日屏安管理字第1110000155號函所附精神
    鑑定報告書等件在卷可憑。本院綜合上開證據及鑑定人意見
    ，認相對人確因精神障礙，致不能為意思表示或受意思表示
    之程度，故聲請人聲請對相對人為監護之宣告，為有理由，
    應予准許。
四、次查，聲請人為相對人之母，相對人之胞妹李秀姬亦同意由
    聲請人擔任相對人之監護人，可見相對人至親認同由聲請人
    擔任監護人，是由聲請人負責護養及照顧相對人並管理其財
    產，最能符合相對人之利益，尚無選任程序監理人評估監護
    人選之必要，爰選定聲請人為監護人。另依前揭規定，法院
    於選定監護人時，應同時指定會同開具財產清冊之人，及依
    民法第1113條準用同法第1099條之規定，監護開始時，監護
    人對於受監護人之財產，應依規定會同遺囑指定、當地直轄
    市、縣（市）政府指派或法院指定之人，於2 個月內開具財
    產清冊，並陳報法院。為使監護人得於期限內開具財產清冊
    並陳報法院，並衡酌關係人李秀姬為相對人之胞妹，其願意
    會同開具財產清冊，爰併指定關係人李秀姬為會同開具財產
    清冊之人。
五、依家事事件法第164 條第2 項，裁定如主文。
中　　華　　民　　國　111 　　年　　2 　　月　　17　　日
                   家事法庭     法  官　廖文忠
以上正本係照原本作成。
如不服本裁定，應於送達後10日內向本院提出抗告狀，並繳納抗
告費新臺幣1,000 元。
中　　華　　民　　國　　111 　年　　2 　　月　　17　　日
                                書記官　許珍滋